【裁判字號】    90,訴,1065
【裁判日期】    900528
【裁判案由】    違反槍砲彈藥刀械管制條例
【裁判全文】
臺灣臺中地方法院刑事判決                          九十年度訴字第一六五號
    公  訴  人  臺灣台中地方法院檢察署檢察官
    被      告  甲○○
    選任辯護人  朱元宏
右列被告因違反槍砲彈藥刀械管制條例案件，經檢察官提起公訴（九十年度偵字第五
五０二號），本院判決如左：
    主  文
甲○○未經許可，寄藏可發射子彈具有殺傷力之改造手槍，處有期徒刑貳年陸月，併
科罰金新台幣壹拾伍萬元，罰金如易服勞役，以新台幣玖佰元即銀元參佰元折算壹日
，褫奪公權參年。扣案改造九二手槍參枝（槍枝管制編號：0000000000、
0000000000、0000000000，含彈匣參個）、改造四五手槍參枝
（槍枝管制編號：0000000000、0000000000、0000000
000，含彈匣壹個）、改造九０子彈貳拾伍顆、改造四五子彈參拾捌顆，均沒收之
。
    事  實
一、甲○○於民國（下同）八十四年年初，在台中市○○路○段二三八巷二五弄十八
    之一號居處，受綽號「醜面」之不詳真實姓名男性友人委託，代為寄藏保管可發
    射子彈具有殺傷力之改造九二手槍三支（槍枝管制編號：0000000000
    、0000000000、0000000000，含彈匣三個）、改造四五手
    槍三支（槍枝管制編號：0000000000、0000000000、00
    00000000，含彈匣一個），及具有殺傷力之改造九０子彈三十四顆（送
    鑑定時試射其中九顆）、改造四五子彈五十五顆（送鑑定時試射其中十七顆）、
    改造八釐米子彈一顆（送鑑定時已試射）等物，甲○○因而未經許可，將前揭改
    造手槍、子彈等物寄藏於上開居處附近之草叢內。其後甲○○於九十年三月二十
    一日晚間，將該批改造手槍、子彈等物攜回其台中市○○路○段二三八巷二五弄
    十八之一號居處花園藏放。嗣經警於九十年三月二十二日上午十時三十分許，持
    檢察官簽發之搜索票前往上址執行搜索時當場查獲，並扣得前揭具有殺傷力之改
    造手槍、子彈等物。
二、案經台中縣警察局移送臺灣臺中地方法院檢察署檢察官偵查起訴。
    理  由
一、訊據被告甲○○固坦承於前揭時地受綽號「醜面」之男性友人委託代為寄藏保管
    前揭改造手槍及子彈之事實，惟辯稱：伊並不知道該批槍彈是否具有殺傷力云云
    。經查扣案之改造九二手槍三支（槍枝管制編號：0000000000、00
    00000000、0000000000），認均係仿ＢＥＲＥＴＴＡ廠半自
    動手槍製造之玩具手槍更換土造金屬槍管改造而成，機械性能良好，認均具殺傷
    力；扣案之改造四五手槍三支（槍枝管制編號：0000000000、000
    0000000、0000000000），認均係仿ＣＯＬＴ廠半自動手槍製
    造之玩具手槍更換土造金屬槍管改造而成，機械性能良好，認均具殺傷力；扣案
    之改造九０子彈三十七顆，認均係玩具手槍用金屬彈殼加裝直徑約五ｍｍ之土造
    金屬彈頭而成，經試射十二顆結果，其中九顆能擊發，認均具殺傷力，其餘三顆
    未能擊發，認均不具殺傷力；扣案之改造四五子彈五十五顆，其中四十一顆，認
    均係土造金屬彈殼加裝直徑約十ｍｍ之土造金屬彈頭而成，經試射十三顆結果，
    均能擊發，認均具殺傷力，其中十四顆，認均係土造金屬彈殼加裝直徑約七ｍｍ
    之土造金屬彈頭而成，經試射四顆結果，均能擊發，認均具殺傷力；扣案之改造
    八釐米子彈一顆，認係玩具手槍用金屬彈殼加裝直徑約五ｍｍ之土造金屬彈頭而
    成，經試射結果，能擊發，認具殺傷力等情，有內政部警政署刑事警察局九十年
    四月十一日刑鑑字第四四三一四號鑑驗通知書影本一份附卷可稽，並有前開改造
    手槍及子彈扣案可資佐證。再查被告自承其於八十四年年初受綽號「醜面」之男
    性友人委託代為寄藏保管上開改造手槍、子彈後，即將之藏放於居處附近之草叢
    內多年，堪認被告於受寄代藏時，應明知寄藏之槍彈具有殺傷力之事實，否則即
    毋庸刻意予以藏放於草叢內多年，又雖除前開具有殺傷力之槍彈外，另一併查扣
    不具有殺傷力之槍彈，然並不影響被告應明知綽號「醜面」之友人委託代為寄藏
    保管者，部分係具有殺傷力之槍彈之事實。是被告前開所辯，核係事後卸責之詞
    ，不足採信，其犯行堪予認定。
二、核被告所為，係犯槍砲彈藥刀械管制條例第十一條第四項未經許可，寄藏可發射
    子彈具有殺傷力之改造手槍罪及同條例第十二條第四項未經許可，寄藏子彈罪。
    被告以一寄藏行為而觸犯前開二罪名，為想像競合犯，應從一重之未經許可，寄
    藏可發射子彈具有殺傷力之改造手槍罪處斷。另查槍砲彈藥刀械管制條例係將「
    持有」與「寄藏」為分別之處罰規定，則單純之「持有」，固不包括「寄藏」，
    但「寄藏」之受人委託代為保管，其保管之本身所為之「持有」，既係「寄藏」
    之當然結果，法律上自宜僅就「寄藏」行為為包括之評價，不應另就「持有」予
    以論罪。爰審酌被告未經許可無故寄藏具有殺傷力之改造手槍六枝及子彈九十顆
    ，數量不少，對社會治安及人身安全危害至深且鉅，惟念及被告寄藏槍彈行為並
    未造成實害，且被告於犯後坦承大部分犯行，態度良好等一切情狀，量處如主文
    所示之刑，罰金刑部分並諭知易服勞役之折算標準。又被告依其犯罪性質，認有
    宣告褫奪公權之必要，併依刑法第三十七條第二項之規定，予以宣告褫奪公權三
    年。另按槍砲彈藥刀械管制條例第十九條規定，業經司法院大法官會議於八十七
    年十二月十八日公布釋字第四七一號解釋，認該條規定不問對行為人有無預防矯
    治其社會危險性之必要，一律宣付強制工作三年之部分，不合憲法第二十三條所
    定之比例原則，應自解釋公布日起停止適用，此經司法院大法官會議釋字第四七
    一號解釋在案。本院審酌被告前無經法院判刑之前科紀錄，有台灣台中地方法院
    檢察署刑案資料查註紀錄表及台灣高等法院被告全國前案紀錄表各一份在卷可按
    ，素行尚可，足認其未有犯罪之習慣或以犯罪為常業，且被告有正當工作，亦有
    在職證明書一份附卷足憑，堪認其非因遊蕩或懶惰成習而犯罪，又本件被告係單
    純寄藏具有殺傷力之改造手槍及子彈，並非為供犯罪之需而寄藏，嗣被告亦未持
    之犯罪，且被告寄藏者係改造槍枝，其具體危險性未及一般制式槍械，再依被告
    之人格及行為特質觀察，對社會治安之危害，尚非重大，其危險性、嚴重性、未
    來行為之期待性與該保安處分宣告之目的及必要性、適當性尚難謂相當，參酌司
    法院大法官會議釋字第四七一號解釋意旨，爰不予宣告令被告入勞動場所，強制
    工作之保安處分，併此敘明。
三、扣案之改造九二手槍三枝（槍枝管制編號：0000000000、00000
    00000、0000000000，含彈匣三個）、改造四五手槍三枝（槍枝
    管制編號：0000000000、0000000000、00000000
    00，含彈匣一個）、改造九０子彈二十五顆、改造四五子彈三十八顆，均具有
    殺傷力而屬違禁物，應依刑法第三十八條第一項第一款之規定宣告沒收之。至具
    有殺傷力之改造九０子彈三十四顆於送鑑定時試射其中九顆、改造四五子彈五十
    五顆於送鑑定時試射其中十七顆、改造八釐米子彈一顆於送鑑定時已試射，均僅
    剩餘彈殼而不具殺傷力，已非屬違禁物，故前開經試射之子彈毋庸為沒收之諭知
    ，附此說明。
應依刑事訴訟法第二百九十九條第一項前段，槍砲彈藥刀械管制條例第十一條第四項
、第十二條第四項，刑法第十一條前段、第五十五條、第四十二條第二項、第三十七
條第二項、第三十八條第一項第一款，罰金罰鍰提高標準條例第二條，判決如主文。
中      華      民      國    九十      年      五      月    二十八    日
                              台灣台中地方法院刑事第四庭
                                      法  官  張  靜  琪
右正本證明與原本無異。
如不服本判決，應於判決送達後十日內向本院提出上訴狀，上訴於臺灣高等法院臺中
分院( 須附繕本 )。
                                      書記官
中      華      民      國    九十      年      五      月    二十八    日
附錄論罪科刑法條
槍砲彈藥刀械管制條例：
第十一條第四項：未經許可，持有、寄藏或意圖販賣而陳列第一項所列槍砲者，處一
年以上七年以下有期徒刑，併科新台幣七百萬元以下罰金。
第十二條第四項：未經許可，持有、寄藏或意圖販賣而陳列子彈者，處五年以下有期
徒刑，併科新台幣三百萬元以下罰金。                                  Ｃ


司法院資訊處製作；財團法人民間司法改革基金會備份。
